
Config:
  hfst:
    Gen: ../../../src/generator-dict-gt-norm.hfst
    Morph: ../../../src/analyser-dict-gt-norm.hfst
  xerox:
    Gen: ../../../src/generator-dict-gt-norm.xfst
    Morph: ../../../src/analyser-dict-gt-norm.xfst
    App: lookup

Tests:

  Verb - list: # from dictionary
  

    aassâđ+V+Ind+Prs+Sg1: aasâm
    saađđâđ+V+Ind+Prs+Sg1: saađâm
    aiccâđ+V+Ind+Prs+Sg1: aaicâm
    aiccâđ+V+Ind+Prs+Sg3: áiccá
    avkkâđ+V+Ind+Prs+Sg1: aavhâm
    avkkâđ+V+Ind+Prs+Sg3: ávkká
    caaccâđ+V+Ind+Prs+Sg1: caasâm
    caappâđ+V+Ind+Prs+Sg1: caavâm
    cakkâđ+V+Ind+Prs+Sg1: caahâm
    cieggâđ+V+Ind+Prs+Sg1: ciegâm
    ciellâđ+V+Ind+Prs+Sg1: cielâm
    cieppâđ+V+Ind+Prs+Sg1: cievâm
    ciskâđ+V+Ind+Prs+Sg3: ciská
    cissâđ+V+Ind+Prs+Sg1: ciisâm
    coggâđ+V+Ind+Prs+Sg1: coogâm
    coohâđ+V+Ind+Prs+Sg1: coovâm
    cooijâđ+V+Ind+Prs+Sg1: coojâm
    cooijâđ+V+Ind+Prs+Sg3: caja
    coommâđ+V+Ind+Prs+Sg1: coomâm
    coommâđ+V+Ind+Prs+Sg3: cama
    cuggâđ+V+Ind+Prs+Sg1: cuugâm
    cuskâđ+V+Ind+Prs+Sg1: cuuskâm
    cuskâđ+V+Ind+Prs+Sg3: coská
    cuvnâđ+V+Ind+Prs+Sg1: cuuvnâm
    cuvnâđ+V+Ind+Prs+Sg3: covná
    elbâđ+V+Ind+Prs+Sg3: iälbá
    ettâđ+V+Ind+Prs+Sg1: eeđâm
    ettâđ+V+Ind+Prs+Sg3: iätá
    faallâđ+V+Ind+Prs+Sg3: fáálá
    foskâđ+V+Ind+Prs+Sg1: fooskâm
    haahâđ+V+Ind+Prs+Sg1: haavâm
    helbâđ+V+Ind+Prs+Sg1: heelbâm
    hiettâđ+V+Ind+Prs+Sg1: hieđâm
    hippâđ+V+Ind+Prs+Sg1: hiipâm
    hoohâđ+V+Ind+Prs+Sg1: hoovâm
    hoohâđ+V+Ind+Prs+Sg3: huáhá
    hovrâđ+V+Ind+Prs+Sg3: huávrá
    huollâđ+V+Ind+Prs+Sg1: huolâm
    hutkâđ+V+Ind+Prs+Sg1: huutkâm
    huunnjâđ+V+Ind+Prs+Sg3: hunjá
    iiŋŋâđ+V+Ind+Prs+Sg3: iŋá
    iskâđ+V+Ind+Prs+Sg1: iiskâm
    iskâđ+V+Ind+Prs+Sg3: iská
    ištâđ+V+Ind+Prs+Sg1: iištâm
    jaammâđ+V+Ind+Prs+Sg1: jaamâm
    jaannâđ+V+Ind+Prs+Sg3: jááná
    jielttâđ+V+Ind+Prs+Sg3: jiälttá
    joskâđ+V+Ind+Prs+Sg1: jooskâm
    jovgâđ+V+Ind+Prs+Sg1: joovgâm
    jovgâđ+V+Ind+Prs+Sg3: javga
    juksâđ+V+Ind+Prs+Sg1: juuvsâm
    juoigâđ+V+Ind+Prs+Sg1: juoigâm
    juottâđ+V+Ind+Prs+Sg1: juotâm
    juovdâđ+V+Ind+Prs+Sg1: juovdâm
    juoŋŋâđ+V+Ind+Prs+Sg3: juáŋá
    jurmâđ+V+Ind+Prs+Sg3: jormá
    jurrâđ+V+Ind+Prs+Sg1: juurâm
    jurrâđ+V+Ind+Prs+Sg3: jorá
    juuccâđ+V+Ind+Prt+Sg3: juusâi
    juuhâđ+V+Ind+Prs+Sg1: juuvâm
    juullâđ+V+Ind+Prs+Sg1: juulâm
    juurrâđ+V+Ind+Prs+Sg1: juurâm
    juurrâđ+V+Ind+Prs+Sg3: jorá
    kaarrâđ+V+Ind+Prs+Sg1: kaarâm
    kaattâđ+V+Ind+Prs+Sg1: kaađâm
    kaggâđ+V+Ind+Prs+Sg1: kaagâm
    kaidâđ+V+Ind+Prs+Sg1: kaaidâm
    kalgâđ+V+Ind+Prs+Sg1: kaalgâm
    kalvâđ+V+Ind+Prs+Sg3: kálvá
    karbâđ+V+Ind+Prs+Sg1: kaarbâm
    karsâđ+V+Ind+Prs+Sg1: kaarsâm
    karttâđ+V+Ind+Prs+Sg1: kaartâm
    karttâđ+V+Ind+Prs+Sg3: kárttá
    kastâđ+V+Ind+Prs+Sg1: kaastâm
    kastâđ+V+Ind+Prs+Sg3: kástá
    kavkkâđ+V+Ind+Prs+Sg1: kaavhâm
    kavkkâđ+V+Ind+Prs+Sg3: kávkká
    kavnâđ+V+Ind+Prs+Sg1: kaavnâm
    kađvâđ+V+Ind+Prs+Sg1: kaađvâm
    kaččâđ+V+Ind+Prs+Sg1: kaačâm
    kaččâđ+V+Ind+Prs+Sg3: káččá
    keehâđ+V+Ind+Prs+Sg1: keevâm
    keerrâđ+V+Ind+Prs+Sg3: kiärá
    keevvâđ+V+Ind+Prs+Sg3: kiävá
    keččâđ+V+Ind+Prs+Sg1: keejâm
    kieimâđ+V+Ind+Prs+Sg1: kieimâm
    kiellâđ+V+Ind+Prs+Sg1: kielâm
    kiellâđ+V+Ind+Prs+Sg3: kiälá
    kierdâđ+V+Ind+Prs+Sg1: kierdâm
    kiessâđ+V+Ind+Prs+Sg1: kiesâm
    kietkâđ+V+Ind+Prs+Sg1: kieđhâm
    kiiccâđ+V+Ind+Prs+Sg3: kicá
    kiihâđ+V+Ind+Prs+Sg1: kiivâm
    kiimmâđ+V+Ind+Prs+Sg3: kimá
    kiinnâđ+V+Ind+Prs+Sg1: kiinâm
    kolgâđ+V+Ind+Prs+Sg1: koolgâm
    kolgâđ+V+Ind+Prs+Sg3: kalga
    kolppâđ+V+Ind+Prs+Sg1: koolpâm
    kooccâđ+V+Ind+Prs+Sg1: koosâm
    kooccâđ+V+Ind+Prs+Sg3: kaca
    koorrâđ+V+Ind+Prs+Sg1: koorâm
    koorrâđ+V+Ind+Prs+Sg3: kara
    kopšâđ+V+Ind+Prs+Sg3: kapša
    kordâđ+V+Ind+Prs+Sg1: koordâm
    kordâđ+V+Ind+Prs+Sg3: karda
    korkkâđ+V+Ind+Prs+Sg1: koorhâm
    korttâđ+V+Ind+Prs+Sg1: koortâm
    korttâđ+V+Ind+Prs+Sg3: kartta
    koskâđ+V+Ind+Prs+Sg1: kooskâm
    koskâđ+V+Ind+Prs+Sg3: kaska
    kostâđ+V+Ind+Prs+Sg1: koostâm
    kostâđ+V+Ind+Prs+Sg3: kuástá
    kozzâđ+V+Ind+Prs+Sg1: koozâm
    koškâđ+V+Ind+Prs+Sg1: kooškâm
    koškâđ+V+Ind+Prs+Sg3: kaška
    koččâđ+V+Ind+Prs+Sg1: koočâm
    kukkâđ+V+Ind+Prs+Sg1: kuuhâm
    kukkâđ+V+Ind+Prs+Sg3: kokká
    kulgâđ+V+Ind+Prs+Sg1: kuulgâm
    kulgâđ+V+Ind+Prs+Sg3: kolgá
    kulnâđ+V+Ind+Prs+Sg1: kuulnâm
    kulnâđ+V+Ind+Prs+Sg3: kolná
    kulŋâđ+V+Ind+Prs+Sg1: kuulŋâm
    kulŋâđ+V+Ind+Prs+Sg3: kolŋá
    kuohâđ+V+Ind+Prs+Sg1: kuovâm
    kuoirâđ+V+Ind+Prs+Sg1: kuoirâm
    kuokkâđ+V+Ind+Prs+Sg1: kuohâm
    kuoppâđ+V+Ind+Prs+Sg1: kuovâm
    kuorbâđ+V+Ind+Prs+Sg1: kuorbâm
    kuorrâđ+V+Ind+Prs+Sg1: kuorâm
    kuorssâđ+V+Ind+Prs+Sg1: kuorsâm
    kuorssâđ+V+Ind+Prs+Sg3: kuársá
    kuoskâđ+V+Ind+Prs+Sg1: kuoskâm
    kuossâđ+V+Ind+Prs+Sg1: kuosâm
    kuovlâđ+V+Ind+Prs+Sg1: kuovlâm
    kuovzâđ+V+Ind+Prs+Sg1: kuovzâm
    kuovzâđ+V+Ind+Prs+Sg3: kuávzá
    kupsâđ+V+Ind+Prs+Sg1: kuupsâm
    kurssâđ+V+Ind+Prs+Sg1: kuursâm
    kurssâđ+V+Ind+Prs+Sg3: kurssá
    kuullâđ+Hom1+V+Ind+Prs+Sg1: kuulâm
    kuullâđ+Hom1+V+Ind+Prs+Sg3: kulá
    kuuppâđ+V+Ind+Prs+Sg1: kuuvâm
    kuuppâđ+V+Ind+Prs+Sg3: kopá
    kuussâđ+V+Ind+Prs+Sg1: kuusâm
    kuuđđâđ+V+Ind+Prs+Sg1: kuuđâm
    kuuđđâđ+V+Ind+Prs+Sg3: kođá
    kuvdâđ+V+Ind+Prs+Sg1: kuuvdâm
    kuvdâđ+V+Ind+Prs+Sg3: kovdá
    kuvzâđ+V+Ind+Prs+Sg1: kuuvzâm
    kuškâđ+V+Ind+Prs+Sg1: kuuškâm
    kuškâđ+V+Ind+Prs+Sg3: košká
    kužâdâttâđ+V+Ind+Prs+Sg1: kužâdâđâm
    kužžâđ+V+Ind+Prs+Sg1: kuužâm
    laannjâđ+V+Ind+Prs+Sg1: laanjâm
    laannâđ+V+Ind+Prs+Sg1: laanâm
    laannâđ+V+Ind+Prs+Sg3: lááná
    laađđâđ+V+Ind+Prs+Sg1: laađâm
    laddâđ+V+Ind+Prs+Sg3: láddá
    lahtâđ+V+Ind+Prs+Sg1: laavtâm
    lahtâđ+V+Ind+Prs+Sg3: láhtá
    laimâđ+V+Ind+Prs+Sg1: laaimâm
    laimâđ+V+Ind+Prs+Sg3: láimá
    lavdâđ+V+Ind+Prs+Sg1: laavdâm
    lavdâđ+V+Ind+Prs+Sg3: lávdá
    lavvâđ+V+Ind+Prs+Sg1: laavâm
    lavvâđ+V+Ind+Prs+Sg3: lávvá
    lekkâđ+V+Ind+Prs+Sg1: leehâm
    lekkâđ+V+Ind+Prs+Sg3: liäkká
    liennjâđ+V+Ind+Prs+Sg1: lienjâm
    liennjâđ+V+Ind+Prs+Sg3: liänjá
    likkâđ+V+Ind+Prs+Sg1: liihâm
    loggâđ+V+Ind+Prs+Sg1: loogâm
    loigâđ+V+Ind+Prs+Sg1: looigâm
    loommâđ+V+Ind+Prs+Sg1: loomâm
    loommâđ+V+Ind+Prs+Sg3: lama
    loskâđ+V+Ind+Prs+Sg1: looskâm
    loskâđ+V+Ind+Prs+Sg3: laska
    loskâđ+V+Ind+Prs+Pl3: laskeh
    ložžâđ+V+Ind+Prs+Sg1: loožâm
    ložžâđ+V+Ind+Prs+Sg3: luážžá
    luobdâđ+V+Ind+Prs+Sg1: luobdâm
    luohčâđ+V+Ind+Prs+Sg1: luovčâm
    luoikkâđ+V+Ind+Prs+Sg1: luoihâm
    luoimâđ+V+Ind+Prs+Sg1: luoimâm
    luoppâđ+V+Ind+Prs+Sg1: luovâm
    luuhâđ+V+Ind+Prs+Sg1: luuvâm
    luuhâđ+V+Ind+Prs+Sg3: lohá
    luuppâđ+V+Ind+Prs+Sg1: luuvâm
    luuppâđ+V+Ind+Prs+Sg3: lopá
    luškâđ+V+Ind+Prs+Sg1: luuškâm
    luškâđ+V+Ind+Prs+Sg3: lošká
    maannâđ+V+Ind+Prs+Sg1: maanâm
    maannâđ+V+Ind+Prs+Sg3: máánáá
    maaššâđ+V+Ind+Prs+Sg1: maašâm
    maaššâđ+V+Ind+Prs+Sg3: máášá
    maccâđ+V+Ind+Prs+Sg1: maacâm
    maizâđ+V+Ind+Prs+Sg1: maaizâm
    maldâđ+V+Ind+Prs+Sg3: máldá
    miehâđ+V+Ind+Prs+Sg1: mievâm
    mieigâđ+V+Ind+Prs+Sg1: mieigâm
    mieskâđ+V+Ind+Prs+Sg1: mieskâm
    mieskâđ+V+Ind+Prs+Sg3: miäská
    miestâđ+V+Ind+Prs+Sg1: miestâm
    miestâđ+V+Ind+Prs+Sg3: miästá
    miettâđ+V+Ind+Prs+Sg1: mieđâm
    moonnâđ+V+Ind+Prs+Sg1: moonâm
    moonnâđ+V+Ind+Prs+Sg3: ibárdâs
    moonnâđ+V+Ind+Prs+Sg3: mana
    moorrâđ+V+Ind+Prs+Sg1: moorâm
    moorrâđ+V+Ind+Prs+Sg3: muárá
    mostâđ+V+Ind+Prs+Sg1: moostâm
    mostâđ+V+Ind+Prs+Sg3: masta
    muollâđ+V+Ind+Prs+Sg3: muálá
    muovlâđ+V+Ind+Prs+Sg1: muovlâm
    muullâđ+V+Ind+Prs+Sg1: muulâm
    muullâđ+V+Ind+Prs+Sg3: molá
    muuttâđ+V+Ind+Prs+Sg3: motá
    naaijâđ+V+Ind+Prs+Sg1: naajâm
    naaijâđ+V+Ind+Prs+Sg3: náájá
    naallâđ+V+Ind+Prs+Sg1: naalâm
    nalgâđ+V+Ind+Prs+Sg1: naalgâm
    nalgâđ+V+Ind+Prs+Sg3: nálgá
    nievdâđ+V+Ind+Prs+Sg1: nievdâm
    niirrâđ+V+Ind+Prs+Sg1: niirâm
    niirrâđ+V+Ind+Prs+Sg3: nirá
    njaahâđ+V+Ind+Prs+Sg1: njaavâm
    njaammâđ+V+Ind+Prs+Sg1: njaamâm
    njaskâđ+V+Ind+Prs+Sg1: njaaskâm
    njavkkâđ+V+Ind+Prs+Sg1: njaavhâm
    njeeijâđ+V+Ind+Prs+Sg1: njeejâm
    njeđgâđ+V+Ind+Prs+Sg3: njiäđgá
    njieccâđ+V+Ind+Prs+Sg1: njiesâm
    njiellâđ+V+Ind+Prs+Sg1: njielâm
    njiellâđ+V+Ind+Prs+Sg3: njiälá
    njiihâđ+V+Ind+Prs+Sg1: njiivâm
    njiittâđ+V+Ind+Prs+Sg1: njiiđâm
    njipčâđ+V+Ind+Prs+Sg3: njipčá
    njooccâđ+V+Ind+Prs+Sg1: njoosâm
    njooccâđ+V+Ind+Prs+Sg3: njaca
    njoollâđ+V+Ind+Prs+Sg1: njoolâm
    njoollâđ+V+Ind+Prs+Sg3: njala
    njoommâđ+V+Ind+Prs+Sg1: njoomâm
    njoommâđ+V+Ind+Prs+Sg3: njama
    njorttâđ+V+Ind+Prs+Sg1: njoortâm
    njorttâđ+V+Ind+Prs+Sg3: njartta
    njuobžâđ+V+Ind+Prs+Sg3: njuábžá
    njuoccâđ+V+Ind+Prs+Sg1: njuosâm
    njuoccâđ+V+Ind+Prs+Sg3: njuácá
    njuolgâđ+V+Ind+Prs+Sg1: njuolgâm
    njuolgâđ+V+Ind+Prs+Sg3: njuálgá
    njuordâđ+V+Ind+Prs+Sg1: njuordâm
    njuorrâđ+V+Ind+Prs+Sg1: njuorâm
    njuoskâđ+V+Ind+Prs+Sg1: njuoskâm
    njuoskâđ+V+Ind+Prs+Sg3: njuáská
    njuottâđ+V+Ind+Prs+Sg1: njuođâm
    njuovvâđ+V+Ind+Prs+Sg1: njuovâm
    njuovvâđ+V+Ind+Prs+Sg3: njuává
    njuuppâđ+V+Ind+Prs+Sg1: njuuvâm
    njuuppâđ+V+Ind+Prs+Sg3: njopá
    noigâđ+V+Ind+Prs+Sg1: nooigâm
    nooijâđ+V+Ind+Prs+Sg1: noojâm
    noollâđ+V+Ind+Prs+Sg1: noolâm
    noollâđ+V+Ind+Prs+Sg3: nala
    nukkâđ+V+Ind+Prs+Sg1: nuuhâm
    nukkâđ+V+Ind+Prs+Sg3: nokká
    nuollâđ+V+Ind+Prs+Sg1: nuolâm
    nuorbâđ+V+Ind+Prs+Sg3: nuárbá
    nurdâđ+V+Ind+Prs+Sg1: nuurdâm
    nurdâđ+V+Ind+Prs+Sg3: nordá
    nutkâđ+V+Ind+Prs+Sg1: nuuđhâm
    nutkâđ+V+Ind+Prs+Sg3: notká
    nuuhâđ+V+Ind+Prs+Sg1: nuuvâm
    nuuhâđ+V+Ind+Prs+Sg3: nohá
    nuurrâđ+V+Ind+Prs+Sg1: nuurâm
    olkkâđ+V+Ind+Prs+Sg3: oolhâi
    oppâđ+V+Ind+Prs+Sg1: oopâm
    oppâđ+V+Ind+Prs+Sg3: uáppá
    orvâđ+V+Ind+Prs+Sg1: oorvâm
    orvâđ+V+Ind+Prs+Sg3: arva
    ostâđ+V+Ind+Prs+Sg1: oostâm
    ostâđ+V+Ind+Prs+Sg3: asta
    paaŋŋâđ+V+Ind+Prs+Sg1: paaŋâm
    paccâđ+V+Ind+Prs+Sg1: paacâm
    paddâđ+V+Ind+Prs+Sg1: paadâm
    paddâđ+V+Ind+Prs+Sg3: páddá
    paimâđ+V+Ind+Prs+Sg1: paaimâm
    palgâđ+V+Ind+Prs+Sg1: paalgâm
    pallâđ+V+Ind+Prs+Sg1: paalâm
    pamppâđ+V+Ind+Prs+Sg1: paampâm
    pamppâđ+V+Ind+Prs+Sg3: pámppá
    peerrâđ+V+Ind+Prs+Sg1: peerâm
    peerrâđ+V+Ind+Prs+Sg3: piärá
    peessâđ+V+Ind+Prs+Sg1: peesâm
    peessâđ+V+Ind+Prs+Sg3: juolgij
    peessâđ+V+Ind+Prs+Sg3: piäsá
    peettâđ+V+Ind+Prs+Sg1: peeđâm
    peettâđ+V+Ind+Prs+Sg3: piätá
    pekkâđ+V+Ind+Prs+Sg3: piäkká
    pieijâđ+V+Ind+Prs+Sg1: piejâm
    pieijâđ+V+Ind+Prs+Sg3: joton
    pieijâđ+V+Ind+Prs+Sg3: jurdui
    pieijâđ+V+Ind+Prs+Sg3: meddâl
    pieijâđ+V+Ind+Prs+Sg3: piäjá
    piemmâđ+V+Ind+Prs+Sg1: piemâm
    piemmâđ+V+Ind+Prs+Sg3: piämmá
    pievlâđ+V+Ind+Prs+Sg3: piävlá
    pieđđâđ+V+Ind+Prs+Sg1: pieđâm
    piiccâđ+V+Ind+Prs+Sg1: piisâm
    piiccâđ+V+Ind+Prs+Sg3: picá
    poggâđ+V+Ind+Prs+Sg1: poogâm
    poigâđ+V+Ind+Prs+Sg3: paiga
    polgâđ+V+Ind+Prs+Sg1: poolgâm
    polgâđ+V+Ind+Prs+Sg3: puálgá
    poollâđ+V+Ind+Prs+Sg1: poolâm
    poollâđ+V+Ind+Prs+Sg3: pala
    poossâđ+V+Ind+Prs+Sg1: poosâm
    porgâđ+V+Ind+Prs+Sg1: poorgâm
    porgâđ+V+Ind+Prs+Sg3: parga
    puoccâđ+V+Ind+Prs+Sg1: puosâm
    puoccâđ+V+Ind+Prs+Sg3: puácá
    puohčâđ+V+Ind+Prs+Sg1: puovčâm
    puovŋâđ+V+Ind+Prs+Sg1: puovŋâm
    purgâđ+V+Ind+Prs+Sg3: porgá
    purrâđ+V+Ind+Prs+Sg1: puurâm
    purrâđ+V+Ind+Prs+Sg3: porá
    puttâđ+V+Ind+Prs+Sg1: puutâm
    puttâđ+V+Ind+Prs+Sg3: pottá
    puuhâđ+V+Ind+Prs+Sg1: puuvâm
    puuhâđ+V+Ind+Prs+Sg3: pohá
    puunnjâđ+V+Ind+Prs+Sg1: puunjâm
    puunnjâđ+V+Ind+Prs+Sg3: ponjá
    raaijâđ+V+Ind+Prs+Sg1: raajâm
    raaijâđ+V+Ind+Prs+Sg3: ráájá
    raattâđ+V+Ind+Prs+Sg3: ráátá
    raigâđ+V+Ind+Prs+Sg1: raaigâm
    ravkkâđ+V+Ind+Prs+Sg1: raavhâm
    reettâđ+V+Ind+Prs+Sg3: riätá
    riehkâđ+V+Ind+Prs+Sg1: riehkâm
    riemmâđ+V+Ind+Prs+Sg1: riemâm
    riemmâđ+V+Ind+Prs+Sg3: riämá
    rievdâđ+V+Ind+Prs+Sg1: rievdâm
    rievdâđ+V+Ind+Prs+Sg3: riävdá
    riiššâđ+V+Ind+Prs+Sg1: riišâm
    ristâđ+V+Ind+Prs+Sg1: riistâm
    rokkâđ+V+Ind+Prs+Sg1: roohâm
    rooccâđ+V+Ind+Prs+Sg1: roosâm
    rooccâđ+V+Ind+Prs+Sg3: ruácá
    roohâđ+V+Ind+Prs+Sg1: roovâm
    roossâđ+V+Ind+Prs+Sg1: roosâm
    roossâđ+V+Ind+Prs+Sg3: rasa
    roottâđ+V+Ind+Prs+Sg1: roođâm
    roottâđ+V+Ind+Prs+Sg3: rata
    roppâđ+V+Ind+Prs+Sg1: roopâm
    roppâđ+V+Ind+Prs+Sg3: rappa
    rovdâđ+V+Ind+Prs+Sg1: roovdâm
    rovdâđ+V+Ind+Prs+Sg3: ravda
    rovvâđ+V+Ind+Prs+Sg1: roovâm
    rovvâđ+V+Ind+Prs+Sg3: ravva
    ruggâđ+V+Ind+Prs+Sg1: ruugâm
    ruggâđ+V+Ind+Prs+Sg3: roggá
    ruoinâđ+V+Ind+Prs+Sg1: ruoinâm
    ruokkâđ+V+Ind+Prs+Sg1: ruohâm
    ruokkâđ+V+Ind+Prs+Sg3: ruákká
    ruoppâđ+V+Ind+Prs+Sg1: ruovâm
    ruossâđ+V+Ind+Prs+Sg1: ruosâm
    ruottâđ+V+Ind+Prs+Sg1: ruotâm
    ruovgâđ+V+Ind+Prs+Sg1: ruovgâm
    ruoškâđ+V+Ind+Prs+Sg3: ruášká
    ruoččâđ+V+Ind+Prs+Sg1: ruojâm
    ruoččâđ+V+Ind+Prs+Sg3: ruájá
    saallâđ+V+Ind+Prs+Sg1: saalâm
    saarrâđ+V+Ind+Prs+Sg1: saarâm
    saaččâđ+V+Ind+Prs+Sg1: saajâm
    saađđâđ+V+Ind+Prs+Sg1: saađâm
    sargâđ+V+Ind+Prs+Sg1: saargâm
    savjâđ+V+Ind+Prs+Sg3: sávjá
    seellâđ+V+Ind+Prs+Sg3: siälá
    servâđ+V+Ind+Prs+Sg1: seervâm
    servâđ+V+Ind+Prs+Sg3: siärvá
    sierrâđ+V+Ind+Prs+Sg1: sierâm
    sierrâđ+V+Ind+Prs+Sg3: siärá
    sierŋâđ+V+Ind+Prs+Sg3: siärŋá
    siillâđ+V+Ind+Prs+Sg1: siilâm
    siittâđ+V+Ind+Prs+Sg3: sitá
    skaaijâđ+V+Ind+Prs+Sg3: skáájá
    skalvâđ+V+Ind+Prs+Sg3: skálvá
    skarbâđ+V+Ind+Prs+Sg1: skaarbâm
    skaŋkkâđ+V+Ind+Prs+Sg3: skáŋkká
    skiippâđ+V+Ind+Prs+Sg1: skiivâm
    skiippâđ+V+Ind+Prs+Sg3: skipá
    skirnâđ+V+Ind+Prs+Sg1: skiirnâm
    skurbâđ+V+Ind+Prs+Sg1: skuurbâm
    smiettâđ+V+Ind+Prs+Sg1: smietâm
    smiettâđ+V+Ind+Prs+Sg3: smiättá
    snuollâđ+V+Ind+Prs+Sg1: snuolâm
    sohtâđ+V+Ind+Prs+Sg3: sahta
    soinâđ+V+Ind+Prs+Sg1: sooinâm
    soinâđ+V+Ind+Prs+Sg3: saina
    soohâđ+V+Ind+Prs+Sg1: soovâm
    soohâđ+V+Ind+Prs+Sg3: saha
    soollâđ+V+Ind+Prs+Sg1: soolâm
    soollâđ+V+Ind+Prs+Sg3: sala
    sooppâđ+V+Ind+Prs+Sg1: soovâm
    sooppâđ+V+Ind+Prs+Sg3: suápá
    soottâđ+V+Ind+Prs+Sg1: soođâm
    soottâđ+V+Ind+Prs+Sg3: suátá
    sooŋŋâđ+V+Ind+Prs+Sg1: sooŋâm
    sooŋŋâđ+V+Ind+Prs+Sg3: saŋa
    sotkâđ+V+Ind+Prs+Sg1: soođhâm
    sotkâđ+V+Ind+Prs+Sg3: suátká
    sovđâđ+V+Ind+Prs+Sg3: savđa
    spellâđ+V+Ind+Prs+Sg1: speelâm
    spellâđ+V+Ind+Prs+Sg3: spiällá
    spiiđđâđ+V+Ind+Prs+Sg3: spiđá
    spolččâđ+V+Ind+Prs+Sg1: spoolčâm
    srevžâđ+V+Ind+Prs+Sg1: sreevžâm
    stoigâđ+V+Ind+Prs+Sg1: stooigâm
    stookkâđ+V+Ind+Prs+Sg1: stoovâm
    stookkâđ+V+Ind+Prs+Sg3: stuáká
    storccâđ+V+Ind+Prs+Sg3: stuárccá
    sturccâđ+V+Ind+Prs+Sg1: sturcám
    sturccâđ+V+Ind+Prs+Sg3: sturccá
    stuullâđ+V+Ind+Prs+Sg1: stuulâm
    stuullâđ+V+Ind+Prs+Sg3: stulá
    stuuččâđ+V+Ind+Prs+Sg1: stuujâm
    suddâđ+V+Ind+Prs+Sg1: suudâm
    sulgâđ+V+Ind+Prs+Sg1: suulgâm
    sulgâđ+V+Ind+Prs+Sg3: solgá
    suoskâđ+V+Ind+Prs+Sg1: suoskâm
    suoskâđ+V+Ind+Prs+Sg3: suáská
    suossâđ+V+Ind+Prs+Sg3: suásá
    suovvâđ+V+Ind+Prs+Sg1: suovâm
    suovvâđ+V+Ind+Prs+Sg3: suává
    suoččâđ+V+Ind+Prs+Sg3: suáčá
    suođđâđ+V+Ind+Prs+Sg3: suáđá
    suttâđ+V+Ind+Prs+Sg1: suutâm
    suttâđ+V+Ind+Prs+Sg3: suttá
    suuhâđ+V+Ind+Prs+Sg1: suuvâm
    suuhâđ+V+Ind+Prs+Sg3: suhá
    suuijâđ+V+Ind+Prs+Sg1: suujâm
    suuijâđ+V+Ind+Prs+Sg3: sojá
    suunnâđ+V+Ind+Prs+Sg1: suunâm
    suunnâđ+V+Ind+Prs+Sg3: soná
    suuppâđ+V+Ind+Prs+Sg1: suuvâm
    suuppâđ+V+Ind+Prs+Sg3: sopá
    suurrâđ+V+Ind+Prs+Sg1: suurâm
    suurrâđ+V+Ind+Prs+Sg3: sorá
    taammâđ+V+Ind+Prs+Sg1: taamâm
    taammâđ+V+Ind+Prs+Sg3: táámá
    tabadâllâđ+V+Ind+Prs+Sg1: tabadâlâm
    tabžâđ+V+Ind+Prs+Sg1: taabžâm
    tabžâđ+V+Ind+Prs+Sg3: tábžá
    tahtâđ+V+Ind+Prs+Sg1: taavtâm
    taibâđ+V+Ind+Prs+Sg1: taaibâm
    taibâđ+V+Ind+Prs+Sg3: táibá
    taigâđ+V+Ind+Prs+Sg1: taaigâm
    taigâđ+V+Ind+Prs+Sg3: táigá
    talvâđ+V+Ind+Prs+Sg3: tálvá
    tanccâđ+V+Ind+Prs+Sg1: taancâm
    tarjâđ+V+Ind+Prs+Sg1: taarjâm
    tarjâđ+V+Ind+Prs+Sg3: tárjá
    teivâđ+V+Ind+Prs+Sg1: teeivâm
    teivâđ+V+Ind+Prs+Sg3: tiäivá
    telmâđ+V+Ind+Prs+Sg1: tiälmám
    telmâđ+V+Ind+Prs+Sg3: tiälmá
    terppâđ+V+Ind+Prs+Sg1: teerpâm
    terppâđ+V+Ind+Prs+Sg3: tiärppá
    tevŋâđ+V+Ind+Prs+Sg3: tiävŋá
    tiellâđ+V+Ind+Prs+Sg3: tiälá
    tievvâđ+V+Ind+Prs+Sg3: tiävá
    tiippâđ+V+Ind+Prs+Sg3: tipá
    tikkâđ+V+Ind+Prs+Sg1: tiihâm
    tikkâđ+V+Ind+Prs+Sg3: tikká
    toimâđ+V+Ind+Prs+Sg1: tooimâm
    toimâđ+V+Ind+Prs+Sg3: tuáimá
    toohâđ+V+Ind+Prs+Sg1: toovâm
    toohâđ+V+Ind+Prs+Sg3: huámmášumijd
    toohâđ+V+Ind+Prs+Sg3: meerhâ
    toohâđ+V+Ind+Prs+Sg3: taha
    toollâđ+V+Ind+Prs+Sg1: toolâm
    toollâđ+V+Ind+Prs+Sg3: syeligâsâst
    toollâđ+V+Ind+Prs+Sg3: tuálá
    toommâđ+V+Ind+Prs+Sg1: toomâm
    toommâđ+V+Ind+Prs+Sg3: tuámá
    toppâđ+V+Ind+Prs+Sg1: toopâm
    toppâđ+V+Ind+Prs+Sg3: tappa
    tovgâđ+V+Ind+Prs+Sg1: toovgâm
    tovgâđ+V+Ind+Prs+Sg3: tavga
    tovkkâđ+V+Ind+Prs+Sg1: toovhâm
    tovkkâđ+V+Ind+Prs+Sg3: tuávkká
    tubdâđ+V+Ind+Prs+Sg1: tuubdâm
    tubdâđ+V+Ind+Prs+Sg3: tobdá
    tulkkâđ+V+Ind+Prs+Sg1: tuulhâm
    tulkkâđ+V+Ind+Prs+Sg3: tolkká
    tulvâđ+V+Ind+Prs+Sg3: tulvá
    tuoibâđ+V+Ind+Prs+Sg1: tuoibâm
    tuoibâđ+V+Ind+Prs+Sg3: tuáibá
    tuoldâđ+V+Ind+Prs+Sg1: tuoldâm
    tuoldâđ+V+Ind+Prs+Sg3: tuáldá
    tuolmâđ+V+Ind+Prs+Sg1: tuolmâm
    tuolvâđ+V+Ind+Prs+Sg1: tuolvâm
    tuolvâđ+V+Ind+Prs+Sg3: tuálvá
    tuoppâđ+V+Ind+Prs+Sg1: tuovâm
    tuorrâđ+V+Ind+Prs+Sg1: tuorâm
    tuorrâđ+V+Ind+Prs+Sg3: tuárá
    tuossâđ+V+Ind+Prs+Sg1: tuosâm
    tuostâđ+V+Ind+Prs+Sg1: tuostâm
    tuostâđ+V+Ind+Prs+Sg3: tuástá
    tuovŋâđ+V+Ind+Prs+Sg1: tuovŋâm
    tuovŋâđ+V+Ind+Prs+Sg3: tuávŋá
    turššâđ+V+Ind+Prs+Sg3: turššá
    tutkâđ+V+Ind+Prs+Sg1: tuuđhâm
    tutkâđ+V+Ind+Prs+Sg3: totká
    tuuppâđ+V+Ind+Prs+Sg3: topá
    tuuttâđ+V+Ind+Prs+Sg1: tuuđâm
    tuuttâđ+V+Ind+Prs+Sg3: totá
    tuuŋŋâđ+V+Ind+Prs+Sg3: toŋá
    tuššâđ+V+Ind+Prs+Sg1: tuušâm
    tuššâđ+V+Ind+Prs+Sg3: tuššá
    uigâđ+V+Ind+Prs+Sg1: uuigâm
    utkâđ+V+Ind+Prs+Sg1: uuđhâm
    uuccâđ+V+Ind+Prs+Sg1: uusâm
    uuccâđ+V+Ind+Prs+Sg3: ocá
    uussâđ+V+Ind+Prs+Sg3: osá
    vaannâđ+V+Ind+Prs+Sg1: vaanâm
    vaannâđ+V+Ind+Prs+Sg3: váná
    vaarrâđ+V+Ind+Prs+Sg1: vaarâm
    vaarrâđ+V+Ind+Prs+Sg3: váárá
    vaattâđ+V+Ind+Prs+Sg1: vaađâm
    vaibâđ+V+Ind+Prs+Sg1: vaaibâm
    vaibâđ+V+Ind+Prs+Sg3: váibá
    valgâđ+V+Ind+Prs+Sg1: vaalgâm
    valgâđ+V+Ind+Prs+Sg3: válgá
    vaskâđ+V+Ind+Prs+Sg3: váská
    vazzâđ+V+Ind+Prs+Sg1: vaazâm
    veeppâđ+V+Ind+Prs+Sg1: veevâm
    veerrâđ+V+Ind+Prs+Sg1: veerâm
    veerrâđ+V+Ind+Prs+Sg3: viärá
    veeđđâđ+V+Ind+Prs+Sg1: veeđâm
    velttâđ+V+Ind+Prs+Sg1: veeltâm
    velttâđ+V+Ind+Prs+Sg3: viälttá
    viennâđ+V+Ind+Prs+Sg1: vienâm
    viennâđ+V+Ind+Prs+Sg3: viäná
    vierrâđ+V+Ind+Prs+Sg1: vierâm
    vierrâđ+V+Ind+Prs+Sg3: vierâi
    viessâđ+V+Ind+Prs+Sg1: viesâm
    vieškâđ+V+Ind+Prs+Sg1: vieškâm
    vieškâđ+V+Ind+Prs+Sg3: viäšká
    viežžâđ+V+Ind+Prs+Sg1: viežâm
    viggâđ+V+Ind+Prs+Sg1: viigâm
    viggâđ+V+Ind+Prs+Sg3: viggá
    vihkâđ+V+Ind+Prs+Sg1: viihkâm
    vihkâđ+V+Ind+Prs+Sg3: vihká
    viillâđ+V+Ind+Prs+Sg1: viilâm
    viillâđ+V+Ind+Prs+Sg3: vilá
    viippâđ+V+Ind+Prs+Sg1: viivâm
    viirrâđ+V+Ind+Prs+Sg1: viirâm
    viirrâđ+V+Ind+Prs+Sg3: virá
    viiššâđ+V+Ind+Prs+Sg1: viišâm
    viiššâđ+V+Ind+Prs+Sg3: višá
    vipšâđ+V+Ind+Prs+Sg1: viipšâm
    vooijâđ+V+Ind+Prs+Sg1: voojâm
    vooijâđ+V+Ind+Prs+Sg3: vaja
    voonnâđ+V+Ind+Prs+Sg1: voonâm
    voonnâđ+V+Ind+Prs+Sg3: vana
    vovdâđ+V+Ind+Prs+Sg1: voovdâm
    vovdâđ+V+Ind+Prs+Sg3: vavda
    vuoidâđ+V+Ind+Prs+Sg1: vuoidâm
    vuoijâđ+V+Ind+Prs+Sg1: vuojâm
    vuoijâđ+V+Ind+Prs+Sg3: vuájá
    vuoiŋâđ+V+Ind+Prs+Sg1: vuoiŋâm
    vuoiŋâđ+V+Ind+Prs+Sg3: vuáiŋá
    vuollâđ+V+Ind+Prs+Sg1: vuolâm
    vuorjâđ+V+Ind+Prs+Sg1: vuorjâm
    vuorrâđ+V+Ind+Prs+Sg1: vuorâm
    vuorrâđ+V+Ind+Prs+Sg3: vuárá
    vuoššâđ+V+Ind+Prs+Sg1: vuošâm
    čaahâđ+V+Ind+Prs+Sg1: čaavâm
    čaahâđ+V+Ind+Prs+Sg3: čááhá
    šaammâđ+V+Ind+Prs+Sg1: šaamâm
    šaammâđ+V+Ind+Prs+Sg3: šáámá
    šaavvâđ+V+Ind+Prs+Sg1: šaavâm
    čaaŋŋâđ+V+Ind+Prs+Sg1: čaaŋâm
    čaaŋŋâđ+V+Ind+Prs+Sg3: čááŋá
    čarŋâđ+V+Ind+Prs+Sg1: čaarŋâm
    čarŋâđ+V+Ind+Prs+Sg3: čárŋá
    časkâđ+V+Ind+Prs+Sg1: čaaskâm
    časkâđ+V+Ind+Prs+Sg3: čáská
    čergâđ+V+Ind+Prs+Sg1: čeergâm
    čergâđ+V+Ind+Prs+Sg3: čiärgá
    čiehâđ+V+Ind+Prs+Sg1: čievâm
    čiehâđ+V+Ind+Prs+Sg3: čiähá
    čiehčâđ+V+Ind+Prs+Sg1: čievčâm
    čielgâđ+V+Ind+Prs+Sg3: čiälgá
    čieppâđ+V+Ind+Prs+Sg1: čiepâm
    čieppâđ+V+Ind+Prs+Sg3: čiäppá
    čieskâđ+V+Ind+Prs+Sg1: čieskâm
    šiettâđ+V+Ind+Prs+Sg1: šietâm
    šiettâđ+V+Ind+Prs+Sg3: šiättá
    čihtâđ+V+Ind+Prs+Sg1: čiivtâm
    šipšâđ+V+Ind+Prs+Sg1: šiipšâm
    čivgâđ+V+Ind+Prs+Sg3: čivgá
    škaaijâđ+V+Ind+Prs+Sg1: škaajâm
    šlieđđâđ+V+Ind+Prs+Sg1: šlieđâm
    šloggâđ+V+Ind+Prs+Sg1: šloogâm
    šloggâđ+V+Ind+Prs+Sg3: šlagga
    šloottâđ+V+Ind+Prs+Sg1: šloođâm
    šloottâđ+V+Ind+Prs+Sg3: šluátá
    šnjuuđđâđ+V+Ind+Prs+Sg1: šnjuuđâm
    šoddâđ+V+Ind+Prs+Sg1: šoodâm
    šoddâđ+V+Ind+Prs+Sg3: herhis
    šoddâđ+V+Ind+Prs+Sg3: kävilin
    šoddâđ+V+Ind+Prs+Sg3: šadda
    čolgâđ+V+Ind+Prs+Sg1: čoolgâm
    čolmâđ+V+Ind+Prs+Sg1: čoolmâm
    čolmâđ+V+Ind+Prs+Sg3: čalma
    čoollâđ+V+Ind+Prs+Sg1: čoolâm
    šoollâđ+V+Ind+Prs+Sg1: šoolâm
    šoollâđ+V+Ind+Prs+Sg3: šala
    čoonnâđ+V+Ind+Prs+Sg1: čoonâm
    čoonnâđ+V+Ind+Prs+Sg3: čana
    čovgâđ+V+Ind+Prs+Sg1: čoovgâm
    čovgâđ+V+Ind+Prs+Sg3: čavga
    šuimâđ+V+Ind+Prs+Sg1: šuuimâm
    čulgâđ+V+Ind+Prs+Sg1: čuulgâm
    čulgâđ+V+Ind+Prs+Sg3: čolgá
    čuoccâđ+V+Ind+Prs+Sg1: čuosâm
    čuoccâđ+V+Ind+Prs+Sg3: čuácá
    čuohâđ+V+Ind+Prs+Sg1: čuovâm
    čuoigâđ+V+Ind+Prs+Sg1: čuoigâm
    čuoigâđ+V+Ind+Prs+Sg3: čuáigá
    čuoijâđ+V+Ind+Prs+Sg1: čuojâm
    čuoijâđ+V+Ind+Prs+Sg3: čuájá
    čuollâđ+V+Ind+Prs+Sg1: čuolâm
    čuolmâđ+V+Ind+Prs+Sg1: čuolmâm
    čuolmâđ+V+Ind+Prs+Sg3: čuálmá
    čuoppâđ+V+Ind+Prs+Sg1: čuopâm
    čuovvâđ+V+Ind+Prs+Sg1: čuovâm
    čuovvâđ+V+Ind+Prs+Sg3: čuává
    šuoŋŋâđ+V+Ind+Prs+Sg3: šuáŋá
    čurmâđ+V+Ind+Prs+Sg1: čuurmâm
    čurmâđ+V+Ind+Prs+Sg3: čormá
    čuuhâđ+V+Ind+Prs+Sg1: čuuvâm
    šuuvvâđ+V+Ind+Prs+Sg3: šuvá
